【裁判字號】    98,上易,912
【裁判日期】    981211
【裁判案由】    竊盜
【裁判全文】
臺灣高等法院高雄分院刑事判決         98年度上易字第912號
上  訴  人  臺灣屏東地方法院檢察署檢察官
被      告  甲○○
上列上訴人因被告竊盜案件，不服臺灣屏東地方法院98年度易字
第739 號中華民國98年9 月2 日第一審判決（起訴案號：臺灣屏
東地方法院檢察署98年度偵字第5104號），提起上訴，本院依簡
式審判程序判決如下：
    主  文
原判決撤銷。
甲○○攜帶兇器竊盜，處有期徒刑壹年。
    事  實
一、甲○○意圖為自己不法之所有，於民國98年2 月4 日11時許
    ，在屏東縣屏東市○○○路111 號至233 號「京都鎮大廈社
    區」內（起訴書誤載為屏東縣屏東市○○○路183 號「金都
    鎮大廈」內），攜帶其所有、客觀上足供兇器使用之剪刀1
    支（未扣案），以剪刀剪取之方式，竊取京都鎮大廈管理委
    員會所有之消防水瞄子43個得逞。嗣於98年2 月14日9 時許
    ，將其中9 個消防水瞄子變賣與不知情之楊建民所經營之資
    源回收場，得款新臺幣（下同）200 元，花用殆盡；剩餘之
    消防水瞄子則各分2 次變賣與姓名、年籍資料均不詳之人所
    經營之流動資源回收車，得款約1,000 元亦均花用殆盡。嗣
    因警方於98年2 月14日接獲楊建民報案稱甲○○販售上開消
    防水瞄子行為有異，而循線查知上情。
二、案經屏東縣警察局屏東分局報請臺灣屏東地方法院檢察署檢
    察官偵查起訴。
    理  由
一、上開犯罪事實業據被告甲○○坦承不諱，核與證人乙○○、
    楊建民於警詢證述之情節相符，復有屏東縣政府警察局屏東
    分局崇蘭派出所受理各類案件記錄表、受理刑事案件報案三
    聯單、委任書、贓物認領保管單、收受物品、舊貨、五金廢
    料或廢棄物登記表、扣押筆錄、扣押物品目錄表、偵查報告
    各1 紙、照片8 張等附卷可稽。本件事證明確，被告犯行洵
    堪認定。
二、按刑法第321 條第1 項第3 款之攜帶兇器竊盜罪，係以行為
    人攜帶兇器竊盜為其加重條件，此所謂兇器，其種類並無限
    制，凡客觀上足對人之生命、身體、安全構成威脅，具有危
    險性之兇器均屬之，且祇須行竊時攜帶此種具有危險性之兇
    器為已足，並不以攜帶之初有行兇之意圖為必要（最高法院
    74年3 月19日刑庭總會決議參照）。查未扣案之剪刀1 支，
    質地堅硬銳利，以之攻擊於人，於客觀上足以為殺害或傷害
    人之生命、身體之器械，堪認為兇器，是核被告所為，係犯
    刑法第321 條第1 項第3 款之攜帶兇器竊盜罪。
三、原審據以論處被告罪刑，固非無見。惟查：按數罪併罰案件
    之執行完畢，係指數罪定其應執行之刑後，已將該應執行之
    刑執行完畢而言，故若其中一罪之有期徒刑先執行期滿，嗣
    法院經檢察官之聲請，以裁定定其數罪之應執行之刑確定後
    ，其在未裁定前已先執行之罪，因嗣後合併他罪定應執行刑
    之結果，檢察官所換發之執行指揮書，係執行應執行刑，其
    前已執行之有期徒刑部分，僅應予扣除，不能認已執行完畢
    。最高法院83年度台上字第5578號著有判決可參。被告前於
    96年間因竊盜、詐欺等案件，分別經原審法院判處有期徒刑
    2 月、3 月、4 月（減為有期徒刑2 月）確定，嗣經原審法
    院裁定定應執行刑為有期徒刑5 月，並於97年5 月16日易科
    罰金執行完畢；惟被告另於96年10月下旬犯加重竊盜罪，經
    本院於97年11月18日判處有期徒刑10月確定，嗣檢察官聲請
    就前揭4 罪定執行刑，經本院以98年度聲字第21號裁定定應
    執行有期徒刑1 年3 月，此部分尚未執行完畢等情，有臺灣
    高等法院被告全國前案紀錄表附卷可稽，參照上開說明，被
    告應執行有期徒刑1 年3 月，僅執行有期徒刑5 月，其餘尚
    未執行完畢，原判決論被告為累犯，並依法加重其刑，自有
    未合。檢察官上訴意旨執此指摘原判決不當，為有理由，應
    由本院將原判決撤銷改判。爰審酌被告為圖不勞而獲而犯罪
    ，且持兇器竊盜，易致危害，且先前於96年間、97年間、98
    年間均同因竊盜案件經法院判刑，足見其不知悔改甚深，惟
    所得財物價值非鉅，犯後坦承犯行等一切情狀，量處如主文
    第2 項所示之刑。又被告行竊用之剪刀1 支，雖係供犯罪所
    用之物，且為被告所有，業經被告供述在卷，然未經扣案，
    為免日後執行困難，不另為沒收宣告之諭知，附此敘明。
據上論結，應依刑事訴訟法第369 條第1 項前段、第364 條、第
299 條第1 項前段、第273 條之1 第1 項，刑法第321 條第1 項
第3 款，判決如主文。
本案經檢察官方娜蓉到庭執行職務。
中    華    民    國    98    年    12    月    11    日
                  刑事第九庭    審判長法  官  莊秋桃
                                      法  官  裕斗
                                      法  官  范惠瑩
以上正本證明與原本無異。
不得上訴。
中    華    民    國    98    年    12    月    11    日
                                      書記官  戴育婷
附錄本件論罪科刑法條全文：
中華民國刑法第321 條（加重竊盜罪）
犯竊盜罪而有左列情形之一者，處6 月以上、5 年以下有期徒刑
：
一、於夜間侵入住宅或有人居住之建築物、船艦或隱匿其內而犯
    之者。
二、毀越門扇、牆垣或其他安全設備而犯之者。
三、攜帶兇器而犯之者。
四、結夥三人以上而犯之者。
五、乘火災、水災或其他災害之際而犯之者。
六、在車站或埠頭而犯之者。
前項之未遂犯罰之。


司法院資訊處製作；財團法人民間司法改革基金會備份。
